# 固定资产

提问人：桃子精 时间：2022-12-07 19:44:02
求教，A企业被B企业吸收合并，A企业的固定资产吸收到B企业，B企业对使用期限进行估计，是否可以采用未来适用法，如果不可以，应该如果测算折旧呢

回答人：chenyiwei
根据《企业会计准则第 4 号——固定资产》第十九条：企业至少应当于每年年度终了，对固定资产的使用寿命、预计净残值和折旧方法进行复核。
使用寿命预计数与原先估计数有差异的，应当调整固定资产使用寿命。
预计净残值预计数与原先估计数有差异的，应当调整预计净残值。
与固定资产有关的经济利益预期实现方式有重大改变的，应当改变固定资产折旧方法。
固定资产使用寿命、预计净残值和折旧方法的改变应当作为会计估计变更。
据此，被吸收合并后，存续企业取得被合并企业的固定资产，应以吸收合并日为基准日，重新确定其折旧年限，如果与此前被吸收合并企业自身报表中的折旧年限不同的，则作为会计估计变更处理。